臺灣桃園地方法院刑事判決
111年度審易字第1973號
                                   111年度審易字第2059號
公  訴  人  臺灣桃園地方檢察署檢察官 
被      告  王祐諭



上列被告因竊盜案件，經檢察官提起公訴（111年度偵字第28089
號、第32658號），被告於本院準備程序進行中，就被訴事實為
有罪之陳述，經本院告知簡式審判程序意旨，並聽取當事人意見
後，裁定依簡式審判程序審理，判決如下：
    主  文
王祐諭犯攜帶兇器竊盜罪，累犯，處有期徒刑柒月；又犯共同攜
帶兇器毀壞安全設備竊盜罪，累犯，處有期徒刑柒月。應執行有
期徒刑壹年。
未扣案如附表一所示之犯罪所得，均沒收，於全部或一部不能沒
收或不宜執行沒收時，各追徵其價額。
    事實及理由
一、王祐諭前因①施用毒品案件，經本院以105年度壢簡字第1381
    號判處有期徒刑2月確定；②施用毒品案件，經本院以106年
    度壢簡字第661號判處有期徒刑3月確定；③竊盜案件，經本
    院以106年度審易字第2240號判處有期徒刑8月（共4罪）、7
    月，應執行有期徒刑2年6月確定。上開①至③罪刑，嗣經本院
    以107年度聲字第2576號裁定應執行有期徒刑2年9月確定，
    於民國109年10月1日縮短刑期執行完畢（於本案均構成累犯
    ）。詎其不知悔改，分別為下列犯行：
　㈠於111年4月6日晚間10時許，意圖為自己不法之所有，基於加
    重竊盜之犯意（起訴書漏載，應予補充），由不知情之謝清
    均（業經檢察官另為不起訴處分）騎乘車號000-000普通重
    型機車，搭載王祐諭至桃園市新屋區中正路110巷及新生三
    街交岔路口附近下車，由王祐諭持自備客觀上對於人體生命
    、身體安全具有危險性而可供兇器使用之六角板手撬開車門
    ，以其他不詳工具發動汽車電門，竊取徐心儀停放在新屋區
    中正路110巷59號旁之車號00-0000號（起訴書誤載為「IA-1
    5911號」，應予更正）自用小貨車，並將該車後車棚內之爐
    灶檯1臺、瓦斯爐2臺、瓦斯桶2個、瓦斯管1個、調整器1個
    、椅子2張、鐵製免洗餐具1批【價值共約新臺幣（下同）5
    萬4,200元】以不詳方式處分。　
　㈡於111年4月7日上午6時0分至9時35分許，夥同另一姓名年籍
    不詳之成年人，共同意圖為自己不法之所有，基於加重竊盜
    之犯意聯絡（起訴書誤載為「基於竊盜之犯意」，應予更正
    ），騎乘車牌號碼000-000號普通重型機車，至桃園市○○區○
    ○路○○段000號旁之貨櫃屋，由王祐諭持自備客觀上對於人體
    生命、身體安全具有危險性而可供兇器使用之破壞剪剪斷貨
    櫃屋門鎖，侵入貨櫃屋內竊取劉恩綺所有之貨櫃內數量（起
    訴書漏載「數量」，應予補充）不詳之白鐵氬焊條、白鐵螺
    絲（起訴書誤載為「白條鐵螺絲」，應予更正）、白鐵管配
    件及電動工具1個、電動天車1個（共價值5萬元）後離去。
    　
二、證據清單：
　㈠被告王祐諭於警詢、偵訊及本院審理時之自白。
　㈡告訴人徐心儀、被害人劉恩綺、證人謝在柏於警詢時之證述
    。
　㈢車輛詳細資料報表、內政部警政署刑事警察局鑑定書、桃園
    市政府警察局楊梅分局刑案現場勘查報告、監視錄影截圖暨
    光碟、現場照片、車號查詢車籍資料。
三、論罪科刑：
　㈠按刑法第321條第1項第3款之攜帶兇器竊盜罪，係以行為人攜
    帶兇器竊盜為其加重條件，此所謂兇器，其種類並無限制，
    凡客觀上足對人之生命、身體、安全構成威脅，具有危險性
    之兇器均屬之，且祇須行竊時攜帶此種具有危險性之兇器為
    已足，並不以攜帶之初有行兇之意圖為必要（最高法院79年
    台上字第5253號判例要旨參照）。被告持以遂行犯罪事實欄
    一、㈠㈡犯行所用之六角扳手及破壞剪，均係金屬製品，質堅
    且銳，自可以此擊、刺，而加害人之生命、身體，客觀上即
    具危險性，當屬兇器無疑，合先敘明。
　㈡次按刑法第321條第1項第2款之「其他安全設備」，係指門扇
    、牆垣以外，依通常觀念足認防盜之一切設備而言，諸如門
    鎖、窗戶均屬之（最高法院45年台上字第1443號、55年台上
    字第547 號判決意旨參照）。查被告實行犯罪事實欄一、㈡
    竊盜犯行，乃係由被告使用破壞剪剪斷貨櫃屋之門鎖後進入
    貨櫃屋行竊，該門鎖為門扇、牆垣以外，依社會通念足認防
    盜之一切設備，應屬「其他安全設備」。則被告毀壞門鎖之
    行為已使該安全設備喪失防閑作用，自已該當於刑法第321
    條第1項第2款所規定之「毀壞安全設備」之要件。
　㈢核被告所為：
　　⒈就犯罪事實欄一、㈠部分，係犯刑法第321條第1項第3款之
      攜帶兇器竊盜罪。
　　⒉就犯罪事實欄一、㈡部分：
　　　①係犯刑法第321條第1項第3款、第2款之攜帶兇器毀壞安
        全設備竊盜罪。
　　　②被告與另一姓名年籍不詳之成年人間就上開犯行，有犯
        意聯絡及行為分擔，為共同正犯。　
　㈣被告所犯上開2罪間，犯意各別，行為互殊，應予分論併罰。
　㈤依照司法院釋字第775 號解釋意旨及刑事訴訟法第161 條第1
     項規定可知，檢察官就前階段被告構成「累犯事實」負擔
    主張及舉證責任，並就後階段被告依累犯規定「加重其刑事
    項」負擔主張及說明責任（最高法院110 年度台上大字第56
    60號裁定意旨參照）。本件檢察官就被告有犯罪事實欄一、
    所載之累犯事實，業已提出被告之前案查註紀錄表在案（參
    起訴書之記載及111年度偵字第28089號卷第165至188頁），
    且為被告所坦白承認（參本院111年度審易字第1973號卷111
    年11月10日準備程序筆錄第4至5頁），應認足以證明被告累
    犯之事實。又檢察官於審理時主張被告一再涉犯刑事案件，
    請本院依累犯之規定加重其刑。而被告前有如犯罪事實欄一
    、所載之科刑及執行紀錄，有臺灣高等法院被告前案紀錄表
    在卷可參（見本院111年度審易字第1973號卷第13至28頁）
    。本院審酌其受有期徒刑執行完畢後，5 年以內故意再犯本
    案有期徒刑以上之2罪，均為累犯。且係一再犯同罪質之竊
    盜罪，足見其惡性及對刑罰反應力薄弱，應依刑法第47條第
    1 項規定，各加重其最低本刑（司法院大法官會議釋字第77
    5 號解釋意旨參照）。　
　㈥爰審酌被告不思以正當手段獲取財物，為圖一己私益，竟恣
    意或單獨或共同攜帶兇器或毀壞安全設備竊取他人財物，蔑
    視他人財產權，對民眾財產、社會治安與經濟秩序產生危害
    ，所為殊無可取。惟念其犯後坦承犯行，並衡其犯罪之動機
    、目的、手段、素行暨竊得財物之價值等一切情狀，分別量
    處如主文所示之刑，並定其應執行之刑。
四、沒收部分：
　㈠供被告遂行犯罪事實欄一、㈠㈡竊盜犯行之犯罪工具六角扳手
    、破壞剪等物，為被告所有，均未扣案，原均應依刑法第38
    條第2項前段、第4項規定，宣告沒收，於全部或一部不能沒
    收或不宜執行沒收時，追徵其價額。但查，上述犯罪工具之
    客觀價值均屬低微，復乏確據證明該等物品尚屬存在，且其
    現存在與否，均不影響被告之罪責，尚無刑法之重要性，爰
    均依刑法第38條之2第2項規定，不予宣告沒收。
　㈡被告所竊如附表一編號1至7所示之犯罪所得，均未扣案，亦
    未實際合法發還被害人，俱應依刑法第38條之1第1項前段、
    第3項規定宣告沒收，於全部或一部不能沒收或不宜執行沒
    收時，各追徵其價額。
　㈢按犯罪所得，屬於犯罪行為人者，沒收之；於全部或一部不
    能沒收或不宜執行沒收時，追徵其價額。刑法第38條之1 第
    1 項前段、第3 項定有明文。又共同正犯之犯罪所得，沒收
    或追徵，應就各人所分得之數額分別為之；先前對共同正犯
    採連帶沒收犯罪所得之見解，已不再援用及供參考（最高法
    院104 年第13次刑事庭會議決議意旨參照）。又所謂各人「
    所分得」，係指各人「對犯罪所得有事實上之處分權限」，
    法院應視具體個案之實際情形而為認定，倘若共同正犯各成
    員內部間，對於不法利得分配明確時，固應依各人實際分配
    所得沒收；然若共同正犯成員對不法所得並無處分權限，其
    他成員亦無事實上之共同處分權限者，自不予諭知沒收；至
    共同正犯各成員對於不法利得享有共同處分權限時，則應負
    共同沒收之責。至於上揭共同正犯各成員有無犯罪所得、所
    得數額，係關於沒收、追繳或追徵標的犯罪所得範圍之認定
    ，因非屬犯罪事實有無之認定，並不適用「嚴格證明法則」
    ，無須證明至毫無合理懷疑之確信程度，應由事實審法院綜
    合卷證資料，依自由證明程序釋明其合理之依據以認定之（
    最高法院104 年度台上字第3937號判決意旨參照）。查被告
    與姓名年籍不詳之成年人共同竊得如附表一編號8至12所示
    之物，俱未實際合法發還被害人，復無從認定內部分配如何
    ，其不法利得實際分配不明，而以渠等為本案犯行之分工方
    式，尚可認定渠等對於上開犯罪所得，均有事實上之共同處
    分權限，揆諸前揭說明，自應負共同沒收之責，爰應依刑法
    第38條之1第1 項前段、第3 項規定，均宣告沒收，於全部
    或一部不能沒收或不宜執行沒收時，各追徵其價額。
　㈣被告所竊得如附表二所示之物，固為被告之犯罪所得，原應
    宣告沒收，但業已發還被害人徐心儀，有警詢筆錄1份在卷
    可稽（見111年度偵字第28089號卷第53至55頁），依刑法第
    38條之1第5項規定，不予宣告沒收或追徵。　
五、應適用之法條：
　　刑事訴訟法第273條之1第1項、第299條第1項前段、第310條
    之2、第454條第1項，刑法第321條第1項第2款、第3款、第2
    8條、第47條第1項、第51條第5款、第38條之1第1項前段、
    第3項、第5項、第38條之2第2項，刑法施行法第1條之1第1
    項，判決如主文。
六、如不服本判決應於收受判決後20日內向本院提出上訴書狀，
    並應敘述具體理由。其未敘述上訴理由者，應於上訴期間屆
    滿後20日內向本院補提理由書（均須按他造當事人之人數附
    繕本）「切勿逕送上級法院」。
本案經檢察官劉仲慧到庭執行職務。
中　　華　　民　　國　　111 　年　　12　　月　　7 　　日
                  刑事審查庭    法  官   呂曾達
以上正本證明與原本無異。
如不服本判決應於收受判決後20日內向本院提出上訴書狀，並應
敘述具體理由。其未敘述上訴理由者，應於上訴期間屆滿後20日
內向本院補提理由書(均須按他造當事人之人數附繕本)「切勿逕
送上級法院」。 
   　　　　　　　　　　　　　　　書記官　楊淨雲
中　　華　　民　　國　　111 　年　　12　　月　　8 　　日
附錄論罪法條全文：
中華民國刑法第321條
犯前條第1項、第2項之罪而有下列情形之一者，處6月以上5年以
下有期徒刑，得併科50萬元以下罰金：
一、侵入住宅或有人居住之建築物、船艦或隱匿其內而犯之。
二、毀越門窗、牆垣或其他安全設備而犯之。
三、攜帶兇器而犯之。
四、結夥三人以上而犯之。
五、乘火災、水災或其他災害之際而犯之。
六、在車站、港埠、航空站或其他供水、陸、空公眾運輸之舟、
    車、航空機內而犯之。
前項之未遂犯罰之。
附表一：
未扣案之犯罪所得（未實際合法發還被害人者）   編號 犯罪所得 備註 1 爐灶檯1臺 未實際合法發還被害人徐心儀 2 瓦斯爐2臺  3 瓦斯桶2個  4 瓦斯管1個  5 調整器1個    6 椅子2張    7 鐵製免洗餐具1批    8  白鐵氬焊條1批 未實際合法發還被害人劉恩綺   9 白鐵螺絲1批   10 白鐵管配件1批   11 電動工具1個   12 電動天車1個  
附表二：
扣案之犯罪所得   編號 犯罪所得 備註 1 車號00-0000號自用小貨車 已實際合法發還告訴人徐心儀